---
title: "FirstModelsPressuresPaco"
header-includes:
- \usepackage{pdflscape}
- \newcommand{\blandscape}{\begin{landscape}}
- \newcommand{\elandscape}{\end{landscape}}
output:
  pdf_document: default
  html_document:
    df_print: paged
---


```{r libraryLoad, include=FALSE}

library(tidyverse)
library(ggplot2)
library(texreg)
library(nlme)

source("../scripts/r2adj.R")
knitr::opts_chunk$set(echo = TRUE)

```

En primer lugar se:

1. Leen los datos
2. Colocan en formato de tabla larga 
3. Genera la columna de temperaturas
4. Factorizan las columnas necesarias para el modelado covariante
5. Seleccionan antocianos

```{r preprocessing, include = FALSE}

#read the data
presiones1.1 <- read.csv("../data/presiones1.csv", sep = ";", dec = ",")
presiones.l <- gather(presiones1.1, compound, concentration,Delphinidin.3.O.sambubioside.5.O.glucoside:Ac.Dehidroascorbico,factor_key=TRUE)

# generate temperature 
presiones.l$Temp<-factor(substr(presiones.l$X,0,3))
levels(presiones.l$Temp)<-c(4,20,4,20,4,20)
presiones.l$Temp<-as.numeric(as.character(presiones.l$Temp))

#create factors for covariate modelling
presiones.l$sweetener<-factor(presiones.l$sweetener)
presiones.l$processing<-factor(presiones.l$processing)
presiones.l$rep<-factor(presiones.l$rep)
presiones.l$compound<-factor(presiones.l$compound,ordered=F)

# select anthocyanins
anthocyanins <- presiones.l[which(presiones.l$compound %in% c("Delphinidin.3.O.sambubioside.5.O.glucoside",	
                                                            "Delphinidin.3.5.O.diglucoside",
                                                            "Cyanidin.3.O.sambubioside.5.O.glucoside...Cyanidin.3.5.O.diglucoside",	
                                                            "Delphinidin.3.O.sambubioside",	"Delphinidin.3.O.glucoside",	
                                                            "Cyanidin.3.O.sambubioside..Cyanidin.3.O.glucoside")),]


```

Para empezar, generamos una gráfica de primer orden aparente para estudiar la importancia de la temperatura

```{r first order}

ggplot(anthocyanins, 
       aes(x = tiempo, y = log(concentration), group =sweetener:processing:factor(Temp),color=factor(Temp))) +
  facet_wrap(compound~.,scales="free")+
  geom_point()+ geom_smooth(method="lm",se = F)+
  xlab("Storage Time [Days]")+ylab("Concentration mg/100mL)")

```

De aquí podemos concluir que:

1. La temperatura de almacenamiento es el factor más importante del estudio. Las diferencias entre colores son mucho mayores que las diferencias entre líneas del mismo color
2. Todas las antocianos salvo Delphinidin.3.5.O.diglucoside podrían razonablemente ser modeladas con un cinética de primer orden aparentemente. 

Procedemos a la primera modelización, una degradación de primer orden aparente con una concentración residual y una energía de activación, un modelo de referencia, con dependencia de la temperatura pero ni procesado ni endulzante afectan, con la siguiente distribución, derivada de la ecuación de Arrhenius y la cinética de primer orden:

$$C(t)_i \sim C_{\infty_i}+(C_{0_i}-C_{\infty_i})e^{(-e^{(lk_i-\frac{Ea_i}{R} \frac{1}{ T}-\frac{1}{T_{ref}})})t}$$
Donde $C(t)_i$ es la concentracion del antocianino i a tiempo t y $C_{0_i}$ $C_{\infty}$ $lk_i$ and $Ea_i$ son la concentracion inicial, concentracion final, el logaritmo natural de la constante aparente de primer orden y la energia de activacion para el antocianino i. La temperatura de referencia es $16^oC$ y la constante R es $0.008314 \frac{KJ}{Mol\cdot K}$.
```{r first model, results=FALSE,}

ant.fm0<-gnls(concentration~Cinf+(C0-Cinf)*exp(-exp(lk-Ea/8.314e-3*(1/(Temp+273)-1/(16+273)))*tiempo),
              data=anthocyanins,
              param=list(C0~compound,
                         Cinf~compound,
                         lk~compound,
                         Ea~compound),
              start=c(C0=c(1,rep(0.001,5)),
                      Cinf=c(0,rep(0.001,5)),
                      lk=c(0.01,rep(0.001,5)),
                      Ea=c(10,rep(0.001,5)))
)
summary(ant.fm0,cor=F)
```

*Modelizacion de la co-varianza*

Con el diseño experimental se pueden estimar los efectos principales de las variables endulzante y procesado para compuesto. La estimacion de interacciones y los terminos de orden superior requeriria completar este diseño.

En este modelo endulzante y procesado son efectos iguales para todos los compuestos.

```{r second model Ea~1, results=FALSE}

ant.fm1<-gnls(concentration~Cinf+(C0-Cinf)*exp(-exp(lk-Ea/8.314e-3*(1/(Temp+273)-1/(16+273)))*tiempo),
              data=anthocyanins,
              param=list(C0~compound+sweetener+processing,
                         Cinf~compound+sweetener+processing,
                         lk~compound+sweetener+processing,
                         Ea~1),
              start=c(C0=c(coef(ant.fm0)[1:6],rep(0.001,3)),
                      Cinf=c(coef(ant.fm0)[7:12],rep(0.001,3)),
                      lk=c(coef(ant.fm0)[13:18],rep(0.001,3)),
                      Ea=c(coef(ant.fm0)[19])
                      )
)
summary(ant.fm1)

```

Ahora intentaremos estimar los diferentes coeficientes de constantes entre diferentes componentes y condiciones de procesamiento 

```{r third model, results=FALSE}
ant.fm2<-gnls(concentration~Cinf+(C0-Cinf)*exp(-exp(lk-Ea/8.314e-3*(1/(Temp+273)-1/(16+273)))*tiempo),
               data=anthocyanins,
               param=list(C0~compound+sweetener+processing,
                          Cinf~compound+sweetener+processing,
                          lk~compound+sweetener+compound:processing,
                          Ea~compound),
               start=c(C0=c(coef(ant.fm0)[1:6],rep(0.001,3)),
                       Cinf=c(coef(ant.fm0)[7:12],rep(0.001,3)),
                       lk=c(coef(ant.fm0)[13:18],rep(0.001,13)),
                       Ea=c(coef(ant.fm0)[19],rep(0.001,5))
               )
)
summary(ant.fm2)
```

Obtenemos aproximadamente cuatro parámetros significativos. Ea es solo diferente en D.3.5.0.diglucosido

Realizamos un análisis anova para los resultados de los modelos:

```{r anova}
anova(ant.fm0,ant.fm1,ant.fm2)

```

Las mejoras en los modelos son muy significativas y mejoran el ruido

Realizamos un cuarto modelo, con los coeficientes de los factores en todas las variables

```{r fourth model, results= FALSE}

ant.fm3<-gnls(concentration~Cinf+(C0-Cinf)*exp(-exp(lk-Ea/8.314e-3*(1/(Temp+273)-1/(16+273)))*tiempo),
               data=anthocyanins,
               param=list(C0~compound+compound:sweetener+compound:processing,
                          Cinf~compound+compound:sweetener+compound:processing,
                          lk~compound+compound:sweetener+compound:processing,
                          Ea~compound),
               start=c(C0=c(coef(ant.fm0)[1:6],rep(0.001,18)),
                       Cinf=c(coef(ant.fm0)[7:12],rep(0.001,18)),
                       lk=c(coef(ant.fm0)[13:18],rep(0.001,18)),
                       Ea=c(coef(ant.fm0)[13:18])
               )
)
screenreg(ant.fm3,single.row=T,ci.force=T)

```

De nuevo, evaluamos los modelos con anova, y miramos el r2 del cuarto modelo

```{r anova2}
anova(ant.fm0,ant.fm1,ant.fm2,ant.fm3)

r2(ant.fm3)

```

Realizamos gráficas de diagnóstico para el cuarto modelo

```{r diagnostic tables}

plot(ant.fm3)
qqnorm(ant.fm3)
plot(ant.fm3,resid(.)~Temp)
plot(ant.fm3,compound~resid(.))
plot(ant.fm3,processing~resid(.))
plot(ant.fm3,sweetener~resid(.))



```

Gráfica 1, Residuos vs Ajustes: Se confirma que los residuos se distribuyen aleatoriamente y con varianza constante.

Gráfica 2, probabilidad normal de residuos: Se confirma que los residuos siguen una probabilidad normal

Gráficas 3,4,5 y 6, residuos vs variables: Las variables tienen importancia en el modelo al observar patrones no aleatorios

Creamos una tabla a partir de los resultados, la guardamos como "anthocyanins.html" y generamos gráficas para evaluar las predicciones del cuarto modelo, viéndose la predicción del ajuste en las lineas y los datos del experimento en puntos: 

```{r compute nice table, results='hide'}
list.of.compound.fit<-list()
list.of.r2adj<-list()
for (i in levels(factor(anthocyanins$compound))){
  #print(i)
  list.of.compound.fit[[i]]<-gnls(concentration~Cinf+(C0-Cinf)*exp(-exp(lk-Ea/8.314e-3*(1/(Temp+273)-1/(16+273)))*tiempo),
                                  data=subset(anthocyanins,compound==i),
                                  param=list(C0~sweetener+processing,
                                             Cinf~sweetener+processing,
                                             lk~sweetener+processing,
                                             Ea~1),
                                  start=c(C0=c(5.05,rep(0.001,3)),
                                          Cinf=c(0,rep(0.001,3)),
                                          lk=c(-4.38,rep(0.001,3)),
                                          Ea=c(67)
                                  )
  )
  list.of.r2adj[[i]]<-round(r2(list.of.compound.fit[[i]])[2],3)
}

#screenreg(list.of.compound.fit,single.row=T,ci.force=T)




```

\newpage
\blandscape
```{r nice table, echo = FALSE, results = 'asis'}

htmlreg(list.of.compound.fit,single.row=T,ci.force=T,
        groups=list("C0 [mg/100mL]"=1:4,"Cinf [mg/100mL]"=5:8,"ln(k) [1/min]"=9:12,"Ea [KJ/Mol/K]"=13),
        custom.gof.rows=list("R2adj"=list.of.r2adj),
        file="anthocyanins.html",
        caption.above=T,
        caption="Table X. Comparison of the apparent first order kinetic parameters and effects of processing and sweetener used")

tmp <- URLencode(paste(readLines("anthocyanins.html"), collapse = "\n"))

cat('<iframe src="data:text/html;charset=utf-8,', tmp, 
    '" style="border: none; seamless:seamless; width:900px; height:700px"></iframe>')

```



\elandscape

```{r figure of predictions}

anthocyanins$grouping<-with(anthocyanins,sweetener:processing:factor(Temp))
ant.pred<-expand.grid(tiempo=seq(0,90,length=50),
                       compound=levels(factor(anthocyanins$compound)),
                       grouping=levels(factor(anthocyanins$grouping))
                       )
ant.pred$sweetener<-factor(with(ant.pred,substr(grouping,0,2)))
ant.pred$processing<-factor(with(ant.pred,substr(grouping,4,4)))
ant.pred$Temp<-as.numeric(with(ant.pred,substr(grouping,6,8)))
ant.pred$concentration<-predict(ant.fm3,newdata = ant.pred)
ggplot(anthocyanins, 
       aes(x = tiempo, y = concentration, col =grouping)) +
  facet_wrap(compound~.,scales="free")+
  geom_point()+geom_line(data=ant.pred,aes(x=tiempo,y=concentration,col=grouping))+
  ggtitle("Degradation kinetic modelled from experimental (lines) vs experimental (dots)")+
  xlab("Storage Time [Days]")+ylab("Concentration [mg/100mL]")
ggsave(filename="Figure1.pdf")


```


Podemos concluir que este cuarto modelo ajusta bastante bien la degradación del compuesto respecto a los datos experimentales salvo algún punto marginal, y que puede emplearse para realizar predicciones bastante ajustadas en el caso de los antocianos.


Por tanto, repetimos el proceso de ajuste y modelado con las condiciones de las cuales carecemos de datos experimentales, para posteriormente compararlas.

```{r modelo sin datos, echo = FALSE}
# model : ant.fm3

#read the data
presiones1.1_pred2 <- read.csv("../data/presiones1.csv", sep = ";", dec = ",")
presiones.l_pred2 <- gather(presiones1.1_pred2, compound, concentration,Delphinidin.3.O.sambubioside.5.O.glucoside:Ac.Dehidroascorbico,factor_key=TRUE)

# generate temperature 
presiones.l_pred2$Temp<-factor(substr(presiones.l_pred2$X,0,3))
levels(presiones.l_pred2$Temp)<-c(20,4,20,4,20,4)
presiones.l_pred2$Temp<-as.numeric(as.character(presiones.l_pred2$Temp))

#create factors for covariate modelling
presiones.l_pred2$sweetener<-factor(presiones.l_pred2$sweetener)
presiones.l_pred2$processing<-factor(presiones.l_pred2$processing)
presiones.l_pred2$rep<-factor(presiones.l_pred2$rep)
presiones.l_pred2$compound<-factor(presiones.l_pred2$compound,ordered=F)

# select anthocyanins
anthocyanins_pred2 <- presiones.l_pred2[which(presiones.l_pred2$compound %in% c("Delphinidin.3.O.sambubioside.5.O.glucoside",	
                                                              "Delphinidin.3.5.O.diglucoside",
                                                              "Cyanidin.3.O.sambubioside.5.O.glucoside...Cyanidin.3.5.O.diglucoside",	
                                                              "Delphinidin.3.O.sambubioside",	"Delphinidin.3.O.glucoside",	
                                                              "Cyanidin.3.O.sambubioside..Cyanidin.3.O.glucoside")),]


ant.fm0_pred2 <-gnls(concentration~Cinf+(C0-Cinf)*exp(-exp(lk-Ea/8.314e-3*(1/(Temp+273)-1/(16+273)))*tiempo),
              data=anthocyanins_pred2,
              param=list(C0~compound,
                         Cinf~compound,
                         lk~compound,
                         Ea~compound),
              start=c(C0=c(1,rep(0.001,5)),
                      Cinf=c(0,rep(0.001,5)),
                      lk=c(0.01,rep(0.001,5)),
                      Ea=c(10,rep(0.001,5)))
)



ant.fm3_pred2<-gnls(concentration~Cinf+(C0-Cinf)*exp(-exp(lk-Ea/8.314e-3*(1/(Temp+273)-1/(16+273)))*tiempo),
              data=anthocyanins_pred2,
              param=list(C0~compound+compound:sweetener+compound:processing,
                         Cinf~compound+compound:sweetener+compound:processing,
                         lk~compound+compound:sweetener+compound:processing,
                         Ea~compound),
              start=c(C0=c(coef(ant.fm0_pred2)[1:6],rep(0.001,18)),
                      Cinf=c(coef(ant.fm0_pred2)[7:12],rep(0.001,18)),
                      lk=c(coef(ant.fm0_pred2)[13:18],rep(0.001,18)),
                      Ea=c(coef(ant.fm0_pred2)[13:18])
              )
)


anova(ant.fm0_pred2, ant.fm3_pred2)
r2(ant.fm3_pred2)
# diagnostic plots
plot(ant.fm3_pred2)
qqnorm(ant.fm3_pred2)
plot(ant.fm3_pred2,resid(.)~Temp)
plot(ant.fm3_pred2,compound~resid(.))
plot(ant.fm3_pred2,processing~resid(.))
plot(ant.fm3_pred2,sweetener~resid(.))

# a nice table, maybe
list.of.compound.fit<-list()
list.of.r2adj<-list()
for (i in levels(factor(anthocyanins_pred2$compound))){
  list.of.compound.fit[[i]]<-gnls(concentration~Cinf+(C0-Cinf)*exp(-exp(lk-Ea/8.314e-3*(1/(Temp+273)-1/(16+273)))*tiempo),
                                  data=subset(anthocyanins_pred2,compound==i),
                                  param=list(C0~sweetener+processing,
                                             Cinf~sweetener+processing,
                                             lk~sweetener+processing,
                                             Ea~1),
                                  start=c(C0=c(5.05,rep(0.001,3)),
                                          Cinf=c(0,rep(0.001,3)),
                                          lk=c(-4.38,rep(0.001,3)),
                                          Ea=c(67)
                                  )
  )
  list.of.r2adj[[i]]<-round(r2(list.of.compound.fit[[i]])[2],3)
}

```


```{r nice table 2, echo = FALSE, results = 'asis'}
htmlreg(list.of.compound.fit,single.row=T,ci.force=T,
        groups=list("C0 [mg/100mL]"=1:4,"Cinf [mg/100mL]"=5:8,"ln(k) [1/min]"=9:12,"Ea [KJ/Mol/K]"=13),
        custom.gof.rows=list("R2adj"=list.of.r2adj),
        file="anthocyanins_pred2.html",
        caption.above=T,
        caption="Table X. Comparison of the apparent first order kinetic parameters and effects of processing and sweetener used",)

tmp <- URLencode(paste(readLines("anthocyanins_pred2.html"), collapse = "\n"))

cat('<iframe src="data:text/html;charset=utf-8,', tmp, 
    '" style="border: none; seamless:seamless; width:900px; height:700px"></iframe>')
```


```{r modelo sin datos 2, echo = FALSE}
# Figure of pred2ictions
# first order apparent plot  to study the importance of Temperature
anthocyanins_pred2$grouping<-with(anthocyanins_pred2,sweetener:processing:factor(Temp))
ant.pred2<-expand.grid(tiempo=seq(0,90,length=50),
                      compound=levels(factor(anthocyanins_pred2$compound)),
                      grouping=levels(factor(anthocyanins_pred2$grouping))
)

ant.pred2$sweetener<-factor(with(ant.pred2,substr(grouping,0,2)))
ant.pred2$processing<-factor(with(ant.pred2,substr(grouping,4,4)))
ant.pred2$Temp<-as.numeric(with(ant.pred2,substr(grouping,6,8)))
ant.pred2$concentration<-predict(ant.fm3_pred2,newdata = ant.pred2)
ggplot(data=ant.pred2,aes(x=tiempo,y=concentration,col=grouping)) +
  facet_wrap(compound~.,scales="free")+
  geom_line()+geom_point(data=anthocyanins,aes(x=tiempo,y=concentration,col=grouping))+
  ggtitle("Degradation kinetic modelled with no data (lines) vs experimental (dots)")+
  xlab("Storage Time [Days]")+ylab("Concentration [mg/100mL]")
ggsave(filename="Figure1_pred2.pdf")


```

Podemos concluir que el ajuste y las pruebas nos dicen que el modelo es válido para las condiciones dadas, como en el caso anterior. 

Ahora procedemos a comparar el ajuste de los datos experimentales a las predicciones que realiza el mismo modelo sobre las condiciones de las que no disponemos de datos experimentales.

```{r comparación predicciones, fig.align='center', fig.width=15, fig.height=15}
# ST:1

ggplot(data = ant.pred2 %>% filter(grouping == "ST:1:20"), aes(x=tiempo, y = concentration, col = Temp))+
       facet_wrap(compound~.,scales="free")+
       geom_line()+geom_line(data=ant.pred %>% filter(grouping == "ST:1:4"), aes(x=tiempo, y=concentration, col = Temp))+
  ggtitle("ST:P 20º modelled | 4º experimental") + xlab("Storage Time [Days]")+ylab("Concentration [mg/100mL]")

  
# ST:2
ggplot(data = ant.pred2 %>% filter(grouping == "ST:2:4"), aes(x=tiempo, y = concentration, col = Temp))+
  facet_wrap(compound~.,scales="free")+
  geom_line()+geom_line(data=ant.pred %>% filter(grouping == "ST:2:20"), aes(x=tiempo, y=concentration, col = Temp))+
  ggtitle("SU:1 20º experimental | 4º modelled")+ xlab("Storage Time [Days]")+ylab("Concentration [mg/100mL]")

# ST:P
ggplot(data = ant.pred2 %>% filter(grouping == "ST:P:20"), aes(x=tiempo, y = concentration, col = Temp))+
  facet_wrap(compound~.,scales="free")+
  geom_line()+geom_line(data=ant.pred %>% filter(grouping == "ST:P:4"), aes(x=tiempo, y=concentration, col = Temp))+
  ggtitle("ST:P 20º modelled | 4º experimental")+ xlab("Storage Time [Days]")+ylab("Concentration [mg/100mL]")

# SU:1

ggplot(data = ant.pred2 %>% filter(grouping == "SU:1:4"), aes(x=tiempo, y = concentration, col = Temp))+
  facet_wrap(compound~.,scales="free")+
  geom_line()+geom_line(data=ant.pred %>% filter(grouping == "SU:1:20"), aes(x=tiempo, y=concentration, col = Temp)) +
  ggtitle("SU:1 20º experimental | 4º modelled")+ xlab("Storage Time [Days]")+ylab("Concentration [mg/100mL]")

# SU:2

ggplot(data = ant.pred2 %>% filter(grouping == "SU:2:20"), aes(x=tiempo, y = concentration, col = Temp))+
  facet_wrap(compound~.,scales="free")+
  geom_line()+geom_line(data=ant.pred %>% filter(grouping == "SU:2:4"), aes(x=tiempo, y=concentration, col = Temp)) +
  ggtitle("SU:2 20º modelled | 4º experimental")+ xlab("Storage Time [Days]")+ylab("Concentration [mg/100mL]")

# SU:P

ggplot(data = ant.pred2 %>% filter(grouping == "SU:P:4"), aes(x=tiempo, y = concentration, col = Temp))+
  facet_wrap(compound~.,scales="free")+
  geom_line()+geom_line(data=ant.pred %>% filter(grouping == "SU:P:20"), aes(x=tiempo, y=concentration, col = Temp)) +
  ggtitle("SU:P 20º experimental | 4º modelled")+ xlab("Storage Time [Days]")+ylab("Concentration [mg/100mL]")


```






