---
title: "FirstModelsPressuresPaco"
output:
  pdf_document: default
  html_document:
    df_print: paged
---


```{r libraryLoad, include=FALSE}

library(tidyr)
library(ggplot2)
library(texreg)
library(nlme)

source("../scripts/r2adj.R")


```

En primer lugar se:

1. Leen los datos
2. Colocan en formato de tabla larga 
3. Genera la columna de temperaturas
4. Factorizan las columnas necesarias para el modelado covariante
5. Seleccionan antocianos

```{r preprocessing, include = FALSE}

#read the data
presiones1.1 <- read.csv("../data/presiones1.csv", sep = ";", dec = ",")
presiones.l <- gather(presiones1.1, compound, concentration,Delphinidin.3.O.sambubioside.5.O.glucoside:Ac.Dehidroascorbico,factor_key=TRUE)

# generate temperature 
presiones.l$Temp<-factor(substr(presiones.l$X,0,3))
levels(presiones.l$Temp)<-c(4,20,4,20,4,20)
presiones.l$Temp<-as.numeric(as.character(presiones.l$Temp))

#create factors for covariate modelling
presiones.l$sweetener<-factor(presiones.l$sweetener)
presiones.l$processing<-factor(presiones.l$processing)
presiones.l$rep<-factor(presiones.l$rep)
presiones.l$compound<-factor(presiones.l$compound,ordered=F)

# select anthocyanins
anthocyanins <- presiones.l[which(presiones.l$compound %in% c("Delphinidin.3.O.sambubioside.5.O.glucoside",	
                                                            "Delphinidin.3.5.O.diglucoside",
                                                            "Cyanidin.3.O.sambubioside.5.O.glucoside...Cyanidin.3.5.O.diglucoside",	
                                                            "Delphinidin.3.O.sambubioside",	"Delphinidin.3.O.glucoside",	
                                                            "Cyanidin.3.O.sambubioside..Cyanidin.3.O.glucoside")),]


```

Para empezar, generamos una gráfica de primer orden aparente para estudiar la importancia de la temperatura

```{r first order}

ggplot(anthocyanins, 
       aes(x = tiempo, y = log(concentration), group =sweetener:processing:factor(Temp),color=factor(Temp))) +
  facet_wrap(compound~.,scales="free")+
  geom_point()+ geom_smooth(method="lm",se = F)+
  xlab("Storage Time [Days]")+ylab("Concentration mg/100mL)")

```

De aquí podemos concluir que:

1. La temperatura de almacenamiento es el factor más importante del estudio. Las diferencias entre colores son mucho mayores que las diferencias entre líneas del mismo color
2. Todas las antocianos salvo Delphinidin.3.5.O.diglucoside podrían razonablemente ser modeladas con un cinética de primer orden aparentemente. 

Procedemos a la primera modelización, una degradación de primer orden aparente con una concentración residual y una energía de activación, un modelo de referencia, con dependencia de la temperatura pero ni procesado ni endulzante afectan, con la siguiente distribución, derivada de la ecuación de Arrhenius y la cinética de primer orden:

$$concentration \sim C_{inf}+(C_0-C_{inf})e^{(-e^{(lk-\frac{E_a}{R} \frac{1}{\Delta T})})tiempo}$$

```{r first model, results=FALSE}

ant.fm0<-gnls(concentration~Cinf+(C0-Cinf)*exp(-exp(lk-Ea/8.314e-3*(1/(Temp+273)-1/(16+273)))*tiempo),
              data=anthocyanins,
              param=list(C0~compound,
                         Cinf~compound,
                         lk~compound,
                         Ea~compound),
              start=c(C0=c(1,rep(0.001,5)),
                      Cinf=c(0,rep(0.001,5)),
                      lk=c(0.01,rep(0.001,5)),
                      Ea=c(10,rep(0.001,5)))
)
summary(ant.fm0,cor=F)


```

Con el diseño experimental que tenemos solo podemos estimar efectos principales de las variables endulzante y procesado.
En este modelo endulzante y procesado son efectos generales (iguales para todos los compuestos)

```{r second model Ea~1, results=FALSE}

ant.fm1<-gnls(concentration~Cinf+(C0-Cinf)*exp(-exp(lk-Ea/8.314e-3*(1/(Temp+273)-1/(16+273)))*tiempo),
              data=anthocyanins,
              param=list(C0~compound+sweetener+processing,
                         Cinf~compound+sweetener+processing,
                         lk~compound+sweetener+processing,
                         Ea~1),
              start=c(C0=c(coef(ant.fm0)[1:6],rep(0.001,3)),
                      Cinf=c(coef(ant.fm0)[7:12],rep(0.001,3)),
                      lk=c(coef(ant.fm0)[13:18],rep(0.001,3)),
                      Ea=c(coef(ant.fm0)[19])
                      )
)
summary(ant.fm1)

```

Ahora intentaremos estimar los diferentes coeficientes de constantes entre diferentes componentes y condiciones de procesamiento 

```{r third model, results=FALSE}
ant.fm2<-gnls(concentration~Cinf+(C0-Cinf)*exp(-exp(lk-Ea/8.314e-3*(1/(Temp+273)-1/(16+273)))*tiempo),
               data=anthocyanins,
               param=list(C0~compound+sweetener+processing,
                          Cinf~compound+sweetener+processing,
                          lk~compound+sweetener+compound:processing,
                          Ea~compound),
               start=c(C0=c(coef(ant.fm0)[1:6],rep(0.001,3)),
                       Cinf=c(coef(ant.fm0)[7:12],rep(0.001,3)),
                       lk=c(coef(ant.fm0)[13:18],rep(0.001,13)),
                       Ea=c(coef(ant.fm0)[19],rep(0.001,5))
               )
)
summary(ant.fm2)
```

Obtenemos aproximadamente cuatro parámetros significativos. Ea es solo diferente en D.3.5.0.diglucosido

Realizamos un análisis anova para los resultados de los modelos:

```{r anova}
anova(ant.fm0,ant.fm1,ant.fm2)

```

Las mejoras en los modelos son muy significativas y mejoran el ruido

Realizamos un cuarto modelo, con los coeficientes de los factores en todas las variables

```{r fourth model, results= FALSE}

ant.fm3<-gnls(concentration~Cinf+(C0-Cinf)*exp(-exp(lk-Ea/8.314e-3*(1/(Temp+273)-1/(16+273)))*tiempo),
               data=anthocyanins,
               param=list(C0~compound+compound:sweetener+compound:processing,
                          Cinf~compound+compound:sweetener+compound:processing,
                          lk~compound+compound:sweetener+compound:processing,
                          Ea~compound),
               start=c(C0=c(coef(ant.fm0)[1:6],rep(0.001,18)),
                       Cinf=c(coef(ant.fm0)[7:12],rep(0.001,18)),
                       lk=c(coef(ant.fm0)[13:18],rep(0.001,18)),
                       Ea=c(coef(ant.fm0)[13:18])
               )
)
screenreg(ant.fm3,single.row=T,ci.force=T)

```

De nuevo, evaluamos los modelos con anova, y miramos el r2 del cuarto modelo

```{r anova2}
anova(ant.fm0,ant.fm1,ant.fm2,ant.fm3)

r2(ant.fm3)

```

Realizamos gráficas de diagnóstico para el cuarto modelo

```{r diagnostic tables}

plot(ant.fm3)
qqnorm(ant.fm3)
plot(ant.fm3,resid(.)~Temp)
plot(ant.fm3,compound~resid(.))
plot(ant.fm3,processing~resid(.))
plot(ant.fm3,sweetener~resid(.))



```

Gráfica 1, Residuos vs Ajustes: Se confirma que los residuos se distribuyen aleatoriamente y con varianza constante.

Gráfica 2, probabilidad normal de residuos: Se confirma que los residuos siguen una probabilidad normal

Gráficas 3,4,5 y 6, residuos vs variables: Las variables tienen importancia en el modelo al observar patrones no aleatorios

Creamos una tabla a partir de los resultados, la guardamos como "anthocyanins.html" y generamos gráficas para evaluar las predicciones del cuarto modelo, viéndose la predicción del ajuste en las lineas y los datos del experimento en puntos: 

```{r a nice table, include = FALSE}
list.of.compound.fit<-list()
list.of.r2adj<-list()
for (i in levels(factor(anthocyanins$compound))){
  print(i)
  list.of.compound.fit[[i]]<-gnls(concentration~Cinf+(C0-Cinf)*exp(-exp(lk-Ea/8.314e-3*(1/(Temp+273)-1/(16+273)))*tiempo),
                                  data=subset(anthocyanins,compound==i),
                                  param=list(C0~sweetener+processing,
                                             Cinf~sweetener+processing,
                                             lk~sweetener+processing,
                                             Ea~1),
                                  start=c(C0=c(5.05,rep(0.001,3)),
                                          Cinf=c(0,rep(0.001,3)),
                                          lk=c(-4.38,rep(0.001,3)),
                                          Ea=c(67)
                                  )
  )
  list.of.r2adj[[i]]<-round(r2(list.of.compound.fit[[i]])[2],3)
}

screenreg(list.of.compound.fit,single.row=T,ci.force=T)

htmlreg(list.of.compound.fit,single.row=T,ci.force=T,
        groups=list("C0 [mg/100mL]"=1:4,"Cinf [mg/100mL]"=5:8,"ln(k) [1/min]"=9:12,"Ea [KJ/Mol/K]"=13),
        custom.gof.rows=list("R2adj"=list.of.r2adj),
        file="anthocyanins.html",
        caption.above=T,
        caption="Table X. Comparison of the apparent first order kinetic parameters and effects of processing and sweetener used",)



```

```{r figure of predictions}

anthocyanins$grouping<-with(anthocyanins,sweetener:processing:factor(Temp))
ant.pred<-expand.grid(tiempo=seq(0,90,length=50),
                       compound=levels(factor(anthocyanins$compound)),
                       grouping=levels(factor(anthocyanins$grouping))
                       )
ant.pred$sweetener<-factor(with(ant.pred,substr(grouping,0,2)))
ant.pred$processing<-factor(with(ant.pred,substr(grouping,4,4)))
ant.pred$Temp<-as.numeric(with(ant.pred,substr(grouping,6,8)))
ant.pred$concentration<-predict(ant.fm3,newdata = ant.pred)
ggplot(anthocyanins, 
       aes(x = tiempo, y = concentration, col =grouping)) +
  facet_wrap(compound~.,scales="free")+
  geom_point()+geom_line(data=ant.pred,aes(x=tiempo,y=concentration,col=grouping))+
  xlab("Storage Time [Days]")+ylab("Concentration [mg/100mL]")
ggsave(filename="Figure1.pdf")


```


Podemos concluir que este cuarto modelo ajusta bastante bien la degradación del compuesto respecto a los datos experimentales salvo algún punto marginal, y que puede emplearse para realizar predicciones bastante ajustadas en el caso de los antocianos. 
