---
title: "Report Models HPP"
author: "DHdez"
date: "22/11/2022"
output: 
  html_document:
    toc: true
    theme: united
---

# Introducción

### Experimento

Se aplicaron diferentes tratamientos de conservación a una bebida de maqui (*Aristotelia chilensis*) y cítricos, principalmente limón. Estas bebidas estaban endulzadas con diferentes compuestos y después fueron conservadas a dos temperaturas distintas, 4ºC y 20ºC. Experimentalmente se tienen medidas de compuestos bioactivos de todas las combinaciones posibles salvo las relativas a la temperatura, por lo que procederemos a modelizar y simular las condiciones para las que no tengamos datos experimentales, de cara a (i) comprobar como se comportan los compuestos bioactivos en estas condiciones, (ii) realizar una predicción precisa para evitar realizar experimentos con el coste que conlleva y (iii)

### Modelos

Se están aplicando modelos estadísticos clásicos

# Simulación de la degradación de antocianos presentes en la bebida con diferentes tratamientos, edulcorantes y temperaturas de conservación



```{r setup, include=FALSE}
knitr::opts_chunk$set(echo = TRUE)

library(tidyverse)
library(bbmle)
library(deSolve)
library(nlme)
library(ggplot2)
library(rmutil)
library(minpack.lm)
library(nlraa)

```


```{r preprocessing, echo = FALSE}

#read the data
presiones1.1 <- read.csv("../data/presiones1.csv", sep = ";", dec = ",")
presiones.l <- gather(presiones1.1, compound, concentration,Delphinidin.3.O.sambubioside.5.O.glucoside:Ac.Dehidroascorbico,factor_key=TRUE)

# generate temperature 
presiones.l$Temp<-factor(substr(presiones.l$X,0,3))
levels(presiones.l$Temp)<-c(4,20,4,20,4,20)
presiones.l$Temp<-as.numeric(as.character(presiones.l$Temp))

#create factors for covariate modelling
presiones.l$sweetener<-factor(presiones.l$sweetener)
presiones.l$processing<-factor(presiones.l$processing)
presiones.l$rep<-factor(presiones.l$rep)
presiones.l$compound<-factor(presiones.l$compound,ordered=F)

# select anthocyanins
anthocyanins <- presiones.l[which(presiones.l$compound %in% c("Delphinidin.3.O.sambubioside.5.O.glucoside",	
                                                            "Delphinidin.3.5.O.diglucoside",
                                                            "Cyanidin.3.O.sambubioside.5.O.glucoside...Cyanidin.3.5.O.diglucoside",	
                                                            "Delphinidin.3.O.sambubioside",	"Delphinidin.3.O.glucoside",	
                                                            "Cyanidin.3.O.sambubioside..Cyanidin.3.O.glucoside")),]



```


```{r , echo=FALSE}

```

